# 如何使母公司从股权结构上变为子公司，以及涉及的相关问题

提问人：EMPAcc08 朱兆斌 时间：2015-07-17 16:04:53
如要 A控制C，C控制B
则A收购B所持C的股权 然后C收购A所持B股权 具体形式兼顾税务要求

回答人：chenyiwei
赞同此观点。合并报表编制可参考《瑞华研究》中对“母子颠倒”式重组的案例讨论。

提问人：chen2003628 时间：2015-07-31 14:27:24
陈版，好。按瑞华的解析，对于B公司历史上属于其自身经营业务的部分，应通过对B公司的报表进行适当的剥离调整,这种剥离如何操作？假定原来B公司对C公司的长投未发生过任何交易，只是当期的长期股权投资，只要把资产表的长投去掉，另外权益和负债这边呢，要冲未分配利润来调平报表吗？

回答人：chenyiwei
除了剥离掉长期投资以外，还有历史上因确认投资收益等损益和权益变动形成的损益和净资产也要剥离（或调整到资本公积）。具体冲减项目，因为只是模拟报表，所以没有明确规定，请注意保持系统性（从上往下或从下往上）